臺灣高雄地方法院刑事判決　　　　　　　　　　　　　九十年度交易字第七三七號
　　公　訴　人　臺灣高雄地方法院檢察署檢察官
　　被　　　告　乙○○
右列被告因過失傷害案件，經檢察官提起公訴（九十年度偵字第一九三一三號），本
院判決如左：
    主  文
乙○○因過失傷害人，處拘役肆拾日，如易科罰金，以參佰元折算壹日。
    事  實
一、乙○○考領有合格自小客車駕駛執照，於民國九十年六月二日，駕駛車牌號碼Ｕ
    Ｓ─○九一七號自小客車，沿高雄縣鳳山市○○路由東往西方向行駛，是日七時
    四十分許，行經國泰路與與王生明路之十字路口時，本應注意汽車行駛至交岔路
    口左轉彎時，應行駛至交岔路口中心處左轉，及汽車行駛時，駕駛人應注意車前
    狀況，並隨時採取必要之安全措施，依當時之天候晴朗，有日間自然光線，路面
    乾燥、無缺陷、亦無障礙物，且視距良好之情形，並無不能注意之情形，乙○○
    竟疏未注意車前之人、車動態，貿然行駛至超越前開十字路口中心處再往左偏欲
    左轉王生明路前進，適有亦考領合格重型機車駕駛執照之甲○○○騎乘車牌號碼
    ＷＡＩ─五五五號重型機車，沿國泰路由西往東方向之機車道直行，亦應注意汽
    （機）車行駛時，駕駛人應注意車前狀況，並隨時採取必要之安全措施，竟疏未
    注意車前之車輛動態，而以所騎乘之重型機車之左後車身處與乙○○所駕駛自小
    客車之車頭右前側之保險桿發生聲擦撞，至甲○○○人車因此失控而跌倒，洪蔡
    金鳳因之受有頭部外傷腦震盪、右頰擦挫傷（四×三公分）、左肩挫擦傷（八×
    四公分）及右肩挫擦傷之傷害。事故發生後經路人打電話報警，於員警到現場處
    理尚不知何人為肇事者時，乙○○即向員警坦承肇事，並接受裁判。
二、案經甲○○○訴請高雄縣警察局鳳山分局報請臺灣高雄地方法院檢察署檢察官偵
    查起訴。
    理  由
一、訊據被告乙○○固坦承於前開時間、地點駕駛上揭車號自小客車與告訴人甲○○
    ○所騎乘之重型機車發生擦撞之交通事故，並因之致告訴人摔倒受傷等情不諱，
    惟否認有何過失犯行，辯稱：伊是沿國泰路要左轉王生明路行駛，在左轉時有看
    見告訴人所騎乘之機車直行過來，伊當時車子已停下來，是告訴人騎乘機車撞伊
    所駕駛自小客車之右前車輪上方保險桿處，並摔出去，並非伊之車子撞及所騎乘
    之機車云云。
二、經查︰
  （一）右揭事實，業據告訴人指述綦詳，復有證人即至事故現場處理員警張志明在
        庭證稱︰事故現場係一三時向號誌之十字路口，被告所駕駛之自小客車當時
        是車尾朝西北方向，現場並無任何機車倒地刮地痕及散落物，機車之車頭有
        無受損伊不記得，而是左後車身有受損等語甚明，並據至事故現場處理員警
        所測繪之道路交通事故調查報告表及所拍攝之事故現場與車損照片所呈︰被
        告所駕駛之自小客車於於肇事後，停置於前開十字路口車頭朝東南、車尾朝
        西北方向，右側前後車輪距離國泰路機車道約十四點七公尺及十四點一公尺
        ，車身後並無任何煞車痕，告訴人所騎乘之機車則已被牽起，停放在被告所
        駕駛自小客車之右前車頭處，現場並無任何機車刮地痕或散落物，二車受損
        處分別為︰被告所駕駛自小客車之右前車頭保險桿處有刮痕，告訴人所騎乘
        機車則是左後車身翼子板處破損；據前，足認被告駕駛前開小客車沿國泰路
        由東往西方向行駛至王生明路口時欲左轉王生明路時，竟行駛至該交岔路口
        接近王生明路由北往南方向之機車道時，始進行左轉，再將車頭往左偏欲行
        駛快車道時，告訴人即沿國泰路由西往東方向騎乘機車道駛進，至前開路口
        ，二人突見雙方所駕騎之車輛均閃避不及，被告即以駕駛之自小客車之右前
        車頭保險桿處與告訴人所騎乘之機車之左後車身發生擦撞，致生本件車禍事
        故甚明。
  （二）按汽車行駛時，駕駛人應注意車前狀況，並隨時採取必要之安全措施，又汽
        車行駛至交岔路口左轉彎時，應行至交岔路口中心處左轉，道路交通安全規
        則第九十四條第三項及第一百零二條第一項第四款分別定有明文。被告依法
        駕車對於前開規定應知之甚明，而負有前開義務，並依當時之天氣晴朗，有
        日間自然光線，路面乾燥、無缺陷、亦無障礙物，且視距良好等情，亦據被
        告自承不諱，且有前開事故調查報告表載述甚明，即並無不能注意之情形，
        被告駕車行駛至前開路口欲左轉時，竟行駛超越過路中心處始欲左轉，又未
        注意車前之狀況，致未採取必要之安全措施，而生本件車禍故，其有過失甚
        明。另告訴人行經前開交岔路口，亦未注意車前動態，以隨時採取必要之安
        全措施，即騎乘機車逕自穿越該路口前進，致與被告所駕駛之自小客車發生
        擦撞，亦有違前開規定，堪認告訴人就本件車禍事故亦有過失，惟究未能據
        此解免被告前開疏失之責。
  （三）告訴人因本件車禍事故受有頭部外傷腦震盪、右頰擦挫傷（四×三公分）、
        左肩挫擦傷（八×四公分）及右肩挫擦傷之傷害，有大東醫院開立之診斷證
        明書一紙在卷足憑，是被告之過失行為與告訴人之傷害間，顯有相當因果關
        係。被告前開所辯，顯係飾卸之詞，並不足採，本件事證明確，被告犯行洵
        堪認定。
  （四）至於被告辯稱：告訴人當時騎乘機車闖紅燈云云，惟查，告訴人稱係綠燈直
        行，否認闖紅燈等情，且亦無其他人證或物證得以證明告訴人行經前開交通
        路口時，有闖越紅燈之違規行為，尚難遽為不利於告訴人之認定，附此說明
        。
三、核被告乙○○所為，係犯刑法第刑法第二百八十四條第一項前段之過失傷害罪。
    被告於肇事後經路人報警並呼叫救護車處理，於處理員警到場時尚不知何人為肇
    事者前，即坦承為肇事者，並接受調查、審理，有證人張志明在庭證述明確，是
    被告為對於未發覺之罪自首而受裁判，核與刑法第六十二條前段自首之規定相符
    ，依法應減輕其刑。爰審酌被告素行良好，有台灣高等法院被告全國前案紀錄表
    一份在卷可憑，被告就本件車禍事故所具有未依規定左轉及疏未注意車前狀況之
    過失程度，告訴人就本件車禍故亦有未注意車前狀況之過失之程度，及告訴人因
    本件車禍故所受傷害之程度及損害，被告於肇事後迄未與告訴人達成和解，及犯
    罪後在庭態度尚認良好等一切情狀，量處如主文所示之刑，並諭知易科罰金之折
    算標準。
據上論斷，應依刑事訴訟法第二百九十九條第一項前段，刑法第二百八十四條第一項
前段、第六十二條前段、第四十一條第一項，罰金罰鍰提高標準條例第一條前段、第
二條，判決如主文。
中      華      民      國    九十一    年      六      月     十四     日
                                 臺灣高雄地方法院交通法庭
                                       法    官  程克琳
右正本證明與原本無異。
如不服本判決，應於判決送達後十日內，向本院提出上訴狀。
                                       書 記 官   梁瑜玲
中    華    民    國      九十一      年      六      月      十七      日
【附錄本案論罪科刑法條】
刑法第二百八十四條第一項前段︰
從事業務之人，因業務上之過失傷害人者，處一年以下有期徒刑、拘役或一千
元以下罰金。致重傷者，處三年以下有期徒刑、拘役或二千元以下罰金。
